Inventaris van het archief van het Directoraat-Generaal Rijksbegroting van het Ministerie van Financiën, (1919) 1940-1979 (1991)
Nationaal Archief, Den Haag
- Het toetsen van wetsontwerpen tot vaststelling van het hoofdstuk van de begroting van uitgaven en andere voorstellen met financiële gevolgen, 6
  - ANDERE VOORSTELLEN MET FINANCIËLE GEVOLGEN, 2.
    - Voorstellen van de afzonderlijke ministeries en Hoge Colleges van Staat
      - -- Ministerie van Onderwijs en Wetenschappen en taakvoorganger(s)
        - Gemeentelijke Universiteit Amsterdam., 1946-1957; 2710
        - Studiebeurzen., 1946-1957; 2711
        - Nederlandse onderwijsfilms., 1946-1957; 2718
        - Natuurbescherming., 1946-1958; 2342
        - Voorbereidend onderwijs., 1946-1958; 2683
        - Rijksuniversiteit Leiden., 1946-1958; 2708
        - Propaganda, algemeen en cultureel., 1947-1957; 2727
        - Middelbaar en voorbereidend hoger onderwijs, rechtspositie, salarisregelingen., 1947-1953; 2703
        - Middelbaar en voorbereidend hoger onderwijs, diverse onderwijsinstellingen., 1947-1953; 2706
        - Musea 's-Gravenhage., 1947-1954; 2722
        - Musea te Leiden., 1947-1955; 2337
        - Sport en spelen., 1947-1955; 2726
        - Rijksmuseum Kröller Müller., 1947-1956; 2339
        - Rechtsherstel ten aanzien van radio-personeel., 1947-1956; 958
        - Vak- en nijverheidsonderwijs, rechtsposities, salarisregelingen., 1947-1957; 2698
        - Middelbaar en voorbereidend hoger onderwijs, opleiding examens., 1947-1957; 2702
        - Zuiver Wetenschappelijk Onderzoek., 1947-1957; 2713
        - Lager onderwijs, bevordering van het onderwijs en het schoolbezoek., 1947-1958; 2689
        - Lager onderwijs, onderwijs aan uit Indonesië gerepatrieerde kinderen., 1947-1958; 2693
        - Lager onderwijs, personeel., 1948-1950; 2685
        - Koninklijke Academie voor Wetenschappen., 1948-1952; 2712
        - Lager onderwijs, rechtspositie, salarisregelingen., 1948-1957; 2690
        - Vak- en nijverheidsonderwijs, organisatie., 1948-1957; 2696
        - Middelbaar en voorbereidend hoger onderwijs, organisatie., 1948-1957; 2701
        - Internationaal Academisch Instituut., 1948-1957; 2714
        - Subsidiëring van het Bijzonder Hoger Onderwijs., 1948-1960; 1020
        - Subsidievoorwaarden voor de Stichting voor Culturele Samenwerking (Sticusa)., 1948-1969; 437
        - Nieuwbouw ministerie van Onderwijs, Kunsten en Wetenschappen., 1949-1951; 2681
        - Middelbaar en voorbereidend hoger onderwijs, toezicht op het onderwijs., 1949-1951; 2705
        - Wetsontwerpen tot regeling van het Algemeen Middelbaar Onderwijs en het Voorbereidend Hoger Onderwijs., 1949-1952; 1010
        - Lager onderwijs., 1949-1952; 2684
        - Ontwerp-besluit tot wijziging van het Koninklijk besluit van 22 oktober 1923 (S 489) inzake het buitengewoon lager onderwijs / wijziging Besluit buitengewoon lager onderwijs 1949., 1949-1957; 1007
        - Subsidiëring gemeentelijke scholen voor voorbereidend hoger en middelbaar onderwijs., 1949-1957; 1012
        - Lager onderwijs, organisatie., 1949-1957; 2686
        - Buitengewoon lager onderwijs, rijks- en gemeentevergoedingen en subsidiën., 1949-1957; 2695
        - Uitgaven algemeen., 1949-1958; 2682
        - Lager technisch onderwijs., 1949-1969; 181
        - Plan inzake samenwerking met Noorwegen bij het wetenschappelijk onderzoek op atoomphysisch gebied., 1950; 2120
        - Vak- en nijverheidsonderwijs, opleiding examens., 1950-1957; 2697
        - Ontwerp-Kleuteronderwijswet / wijziging Kleuteronderwijswet., 1950-1961; 1006
        - Herziening salarisbesluit Lager Nijverheidsonderwijs., 1951; 2197
        - Internationaal Mathematisch Centrum., 1951; 2715
        - (Re)organisatie van het onderwijsstelsel., 1951-1955; 1005
        - Televisie., 1951-1957; 2723
        - Lager onderwijs, schoolgeld., 1952; 2688
        - Stichting Samenwerking Suriname-Nederlandse Antillen., 1952-1955; 2716
        - Culturele betrekkingen met het buitenland., 1952-1956; 2728
        - Wetsontwerpen tot regeling van het hoger onderwijs., 1952-1957; 1021
        - Verruiming van ziekenhuiskeuze voor fondspatiënten., 1952-1963; 198
        - Voorstellen voor het toekennen van beloning aan leraren-mentoren bij het voorbereidend hoger en middelbaar onderwijs., 1952-1966; 53
        - Vergoeding behandeling aanvragen vrijstelling luisterbijdrage., 1952-1969; 76
        - Ontwerp-kweekschoolbesluit., 1953; 1015
        - Bevordering van de ontwikkeling van de televisie met steun van de overheid., 1953-1958; 963
        - Ontwerp van wet op het Kijkgeld / Ontwerp-besluiten tot uitvoering van de Wet tot wijziging van de wet op het Kijkgeld (Stb. 1963, 200)., 1953-1964; 962
        - Regelingen ten behoeve van studentenvoorzieningen., 1953-1964; 1022
        - Rijksstudietoelagenbeleid., 1953-1970; 206
        - Algemeen subsidiebeleid T.N.O. (Toegepast Natuurwetenschappelijk Onderzoek)., 1953-1972; 432
        - Voorontwerp van wet tot wijziging van de Middelbaar-onderwijswet en de Hoger-onderwijswet., 1954; 1013
        - Voorzieningen in het tekort aan onderwijzers., 1954-1955; 1016
        - Ontwerp-Omroepwet., 1954-1958; 965
        - Subsidiëring exploitatie natuurterreinen., 1954-1963; 465
        - Studiehulp aan onderwijzers (o.a. Regeling bevordering studiezin onderwijzers 1961)., 1954-1966; 211
        - Subsidieregeling kampen en internaten voor sociale jeugdzorg., 1954-1966; 176
        - Rijksregeling subsidiëring vormingswerk leerplichtvrije jeugd., 1954-1970; 484
        - Instelling van een universitaire notariële studie., 1955-1957; 2717
        - Ontwerp-besluit houdende herziening van hoofdstuk V van het Rechtspositiebesluit Nijverheidsonderwijs 1935., 1955-1958; 1017
        - Subsidiëring musea., 1955-1966; 638
        - Onderwijs aan schipperskinderen., 1955-1970; 212
        - Rijksregeling subsidiëring landelijke organisaties op het gebied van de lichamelijke opvoeding en de sport., 1955-1977; 438
        - Kweekscholenplan., 1956; 1018
        - Regelingen inzake wachtgeld, uitkeringen en pensioenaangelegenheden bij het kleuteronderwijs., 1956-1961; 1008
        - Kleuteronderwijs (o.a. Kleuteronderwijswet en Algemene maatregelen van bestuur tot uitvoering van de Kleuteronderwijswet). 1956-1965., 209
        - Scholen voor het Voorbereidend Hoger en Middelbaar Onderwijs en voor het Nijverheidsonderwijs., 1956-1966; 182
        - Ontwikkeling Medisch Hoger Onderwijs., 1956-1967; 245
        - Wijziging Besluit buitengewoon lager onderwijs 1949., 1957; 2694
        - Pensioenvoorziening voor radio-personeel., 1957-1958; 947
        - Voorontwerp van wet tot regeling van het voortgezet onderwijs., 1957-1958; 1014
        - Beleid ten aanzien van de restauratie van monumenten., 1957-1966; 481
        - Salariëring toneelkunstenaars bij gesubsidieerde gezelschappen., 1958-1959; 2215
        - Ontwerp-besluit Stichtingskosten Kleuterscholen., 1958-1962; 1009
        - Bouwplannen van de omroep., 1958-1967; 65
        - Wijziging Televisiebesluit 1956., 1958-1967; 77
        - Subsidieregelingen voor het bijzonder Hoger Onderwijs en de Gemeentelijke Universiteit te Amsterdam., 1958-1969; 433
        - Vergoeding medische hulp in academische ziekenhuizen., 1958-1971; 103
        - Verblijfsvergoeding leraren, verbonden aan scholen in meer dan een gemeente., 1959-1960; 942
        - Subsidieregeling volksontwikkelingswerk in internaatverband., 1960-1966; 68
        - Participatie in het ELDO-project (European Launcher Development Organisation)., 1960-1972; 444
        - Regeling goedkeuring investeringen Wetenschappelijk Onderwijs., 1961-1970; 452
        - Salarispositie leraren lichamelijke opvoeding., 1962-1963; 435
        - Herziening onderwijs aan de hogere technische scholen door middel van de invoering van een voorbereidend jaar., 1963-1965; 1019
        - Voorontwerp-Overgangswet Wet op het Voortgezet Onderwijs., 1963-1966; 1011
        - Financiering huisvesting personeel instellingen van wetenschappelijk onderwijs., 1963-1966; 453
        - Subsidieregeling amateuristische kunstbeoefening., 1963-1967; 20
        - Stichting en subsidiëring bibliotheekscholen., 1963-1968; 63
        - Uitbreiding van VWO en HAVO-scholen., 1963-1968; 75
        - Ontwikkeling overheidsuitgaven ten behoeve van het onderwijs tot 1975., 1963-1968; 1203
        - Vaststelling van de vergoedingen krachtens de artt. 43 en 44 van de Kleuteronderwijswet., 1963-1968; 208
        - Wet op het Voortgezet Onderwijs., 1963-1972; 565
        - Ontwerp-algemeen maatregel van bestuur tot regeling van de interuniversitaire instituten., 1964-1965; 1023
        - Concept-systeem salarisregeling voortgezet onderwijs., 1964-1967; 710
        - Nijverheidsonderwijs., 1964-1968; 183
        - Ontwerp van wet tot regeling van de Openbare Academische Ziekenhuizen., 1964-1968; 197
        - Financiële schema's voor de universiteiten en hogescholen., 1965-1968; 247
        - Ontwerp van een nieuw Besluit buitengewoon lager onderwijs., 1966; 446
        - Voorstel van de staatssecretaris om de bijzondere scholen een vergoeding te verstrekken voor de overheadkosten in de onderhoudsvoorzieningen., 1966; 767
        - Financiering nieuwbouw academische ziekenhuizen., 1966-1969; 541
        - Rijksstudietoelagenbeleid., 1966-1971; 1374
        - Bezoldigingsregeling medische faculteiten., 1966-1973; 3005
        - Instelling staatsdiploma's wetenschappelijk rekenen A en B., 1967; 246
        - Wijziging Wet op het Wetenschappelijk Onderwijs., 1967-1969; 419
        - Ontwerp-Algemeen Maatregel van Bestuur voor avondscholen voor voorbereidend wetenschappelijk en algemeen voortgezet onderwijs., 1968; 180
        - Amendementen bij het rapport van de Commissie Harmonisatie Studiesteun., 1968-1969; 210
        - Bijscholing agrarische werknemers., 1968-1969; 30
        - Uitvoering in de praktijk van de à fonds perdu financiering van schoolgebouwen in onderwijssectoren, waar een zekere mate van automatisme geldt., 1968-1972; 1377
        - Commissie Studiefinanciering Wetenschappelijk Onderwijs., 1969-1971; 1373
        - Goedkeuring personeelsvoorschriften voor het vormingswerk voor leerplichtvrije jeugd., 1970; 476
        - Voorontwerp Wet op het Basisonderwijs., 1970; 178
        - Normen Rijksstudietoelagen 1971/1972., 1970-1971; 524
        - Uitvoering begroting 1970-1971., 519
        - Investeringsregelingen ten behoeve van de bouw van scholen., 1970-1979; 202
        - Wetsontwerp herstructurering wetenschappelijk onderwijs., 1971-1972; 445
        - Kosten opleiding en/of plaatsing 7e jaars assistent-artsen in verpleegtehuizen., 1971-1973; 542
        - Subsidie T.N.O. 1972., 1971-1973; 1293
        - Plan van scholen., 1971-1977; 203
        - Wijziging van het Besluit Buitengewoon Onderwijs., 1972; 892
        - Nederlandse deelname aan internationale samenwerking op het terrein van wetenschap en technologie (Cost-projecten)., 1972; 3006
        - Subsidie T.N.O. 1973., 1972-1974; 1294
        - Wetenschapsbudget 1973-1974., 1972-1974; 424
        - Intrekking van vrijstelling van betaling van omzetbelasting bij invoer wetenschappelijk apparatuur., 1972-1975; 480
        - Beleid met betrekking tot studieleningen., 1973; 2227
        - Financiële consequenties van de wijziging van de bedragen en de regelingen van de collegegelden., 1973; 420
        - Subsidie T.N.O. 1974., 1973-1976; 1295
        - Stabilisering capaciteit Wetenschappelijk Onderwijs., 1973-1974; 2142
        - Voorontwerp van wet ontwikkeling hoger onderwijs., 1973-1974; 52
        - Discussienota: Naar een structuur voor de ontwikkeling en vernieuwing van het primair en secundair onderwijs., 1974; 201
        - Opneming van de "Notitie inzake de geleidelijke afschaffing van de school-, cursus en examengelden" in de Memorie van Toelichting bij de ontwerp begroting 1975., 1974; 226
        - Pensioenregeling personeel van de Stichting voor Fundamenteel Onderzoek der Materie (F.O.M.) in verband met overgang naar Algemeen Burgerlijk Pensioenfonds., 1974; 259
        - Werking van de zgn. "Querido-regeling" voor hoogleraren, lectoren en wetenschappelijke (hoofd)medewerkers bij de medische faculteiten., 1974-1975; 228
        - Bijdrage van de overheid in stagevergoedingen., 1975; 33
        - Heroverweging van de overheidstaken in verband met nieuwbouw academische ziekenhuizen., 1975-1976; 2140
        - Pensioenvoorzieningen van Gesubsidieerde Research Instellingen., 1975-1977; 434
        - Subsidie T.N.O. 1976., 1975-1977; 1296
        - Voorstellen inzake de schaalverlaging bij het kleuter- en lager onderwijs., 1975-1977; 225
        - Internationale Ruimtevaart., 1975-1979; 95
        - Heroverweging bouw academische ziekenhuizen., 1976; 81
        - Stichting Nederlands Orgaan voor de Bevordering van de Informatieverzorging (o.a. afvloeiingsregeling)., 1976-1979; 558
        - Vaststelling numeri fixi voor bepaalde studierichtingen., 1976-1979; 428
        - Tariefstelling voor de academische ziekenhuizen., 1977; 3007
        - Bewindsliedenoverleg inzake nieuwbouw academische ziekenhuizen en behandeling van de ontwerp-begroting 1978., 1977-1978; 3008
      - -- Ministerie van Financiën
        - Staatsmuntbedrijf, algemeen., 1945-1952; 2941
        - Dienst van het Kadaster., 1950-1954; 2929
        - Dienst der Domeinen., 1950-1956; 2931
        - Belastingdienst., 1950-1958; 2928
        - Beëdigde klerken bij de Dienst van het Kadaster en Hypotheken., 1952; 2930
        - Reorganisatie afdeling Comptabiliteit van het ministerie van Financiën., 1955; 2925
        - Totstandkoming van een wet tot wijziging van de wet van 1 mei 1863 omtrent het beheer der Kroondomeinen en een wet houdende regeling van het financieel statuut van het Koninklijk Huis., 1965/1972; 3009-3013
          - Beheersregeling en pensioenen personeel, 1965 - 1972, 3009
          - Herziening financieel statuut, 1967 - 1969, 3010
          - Herziening financieel statuut, 1970, 3011
          - Herziening financieel statuut 1971 - 1972, 3012
          - Inkomen Kroon, 1965 - 1972, 3013
        - Goedkeuring en uitvoering van de Verdragen van Parijs en Brussel betreffende aansprakelijkheid kernongevallen., 1969-1972; 431
        - Subsidie T.N.O. 1972., 1971-1973; 1293
        - Subsidie T.N.O. 1973., 1972-1974; 1294
        - Subsidie T.N.O. 1974., 1973-1976; 1295
        - Wijziging Reglement Stichting Pensioenfonds van Collecteurs en Collectrices van de Nederlandse Staatsloterij., 1973-1975; 69
        - Subsidie T.N.O. 1976., 1975-1977; 1296
        - Compensatie-uitkeringen aan provincies., 1976-1979; 3014
      - -- Ministerie van Defensie en taakvoorganger(s)
        - Verrekening volgens de wetsbesluiten in de Staatsbladen B 34 en B 53 van teveel genoten bezoldiging., 1947-1956; 939
        - Bouw van militaire kampen te Oirschot en Millingen., 1949-1953; 2195
        - Huisvesting van ongehuwde militairen., 1950; 2190
        - Nota van de Commissie Civiele Verdedigingsvoorbereiding inzake het zgn. Manpower-vraagstuk bij mobilisatie en in tijd van oorlog., 1951; 2192
        - Beheer, ruiling en overdracht van gronden en gebouwen., 1957-1977; 3015
        - Subsidie T.N.O. 1972., 1971-1973; 1293
        - Subsidie T.N.O. 1973., 1972-1974; 1294
        - Subsidie T.N.O. 1974., 1973-1976; 1295
        - Subsidie T.N.O. 1976., 1975-1977; 1296
        - Internationale samenwerking bij de ontwikkeling en bouw van een mijnenbestrijdingsvaartuig., 1978; 3016
        - Meerkosten die resulteren uit de deelneming door het Nederlandse bedrijfsleven aan de productie van Leopard 2-tanks., 1979; 3017
      - -- Ministerie van Volkshuisvesting en Ruimtelijke Ordening en taakvoorganger(s)
        - Overeenkomst tussen de Staat en de gemeente Rotterdam inzake de stadsverwarming., 1945-1953; 968
        - Voorschotten ingevolge artikel 56 van de Woningwet., 1946-1949; 2874
        - College van Commissarissen van de Wederopbouw, Centrale Dienst., 1946-1949; 2886
        - Bouwnijverheid, ratiobouw., 1946-1951; 2888
        - Wederopbouw, begroting., 1946-1956; 2869
        - Comptabiliteit., 1946-1956; 2870
        - Volkshuisvesting, algemeen., 1946-1956; 2873
        - Ministerie, algemeen., 1946-1957; 2868
        - Rijksgebouwendienst, algemeen., 1946-1957; 2880
        - Exploitatie van Rijksgebouwen of door het Rijk gehuurde., 1946-1957; 2881
        - College van Commissarissen van de Wederopbouw, bouwplannen., 1946-1957; 2887
        - Adviesbureau Stadsplan Rotterdam., 1947-1950; 2883
        - Prefabricated Houses., 1947-1950; 2890
        - Kosten van bouw en herstel van onroerende goederen en schepen., 1947-1953; 2891
        - Nationaal Plan, algemeen., 1947-1957; 2879
        - Aankopen in het buitenland, deviezen., 1948; 2871
        - Premieregeling woningverbetering en -splitsing., 1948-1950; 2875
        - Wieringermeer, wederopbouw., 1948-1950; 2889
        - Uitvoering werken., 1948-1952; 2885
        - Bouwplannen., 1948-1955; 2872
        - Commissies., 1948-1957; 2882
        - Financiering particuliere nieuwbouw., 1949-1957; 2876
        - Woningwetbouw., 1950-1956; 2877
        - Overeenkomst tussen de gemeente Rotterdam en de Staat inzake de stadsverwarming., 1952-1953; 2884
        - Financiering woningbouw., 1952-1957; 2878
        - Wijziging hoofdstuk VIIB 1954 ten behoeve van grondaankoop ministerie van Financiën., 1953; 2196
        - Wijziging van het Premie- en Bijdragebesluit woningbouw van, 8 april 1953; 948
          1953-1961.
        - Wijziging subsidiëring woningbouw., 1954-1960; 944
        - Ontwikkeling met betrekking tot het inhalen van het woningtekort., 1956; 949
        - Verbetering van de structuur in het noorden des lands., 1960-1968; 463
        - Verletbestrijdingsregeling 1963., 1963-1967; 652
        - Woningwetbouwcontingent 1967 en financiering woningwetbouw., 1966-1968; 233
        - Beleidsnota Volkshuisvesting., 1970-1973; 3018
        - Wijziging van het Besluit bijzondere huurprijzen 1954 en van het Huuradviescommissiebesluit., 1970-1978; 47
        - Subsidie T.N.O. 1972., 1971-1973; 1293
        - Financiering van de kosten van de herstructurering van het gevangeniswezen., 1972; 475
        - Subsidie T.N.O. 1973., 1972-1974; 1294
        - Subsidie T.N.O. 1974., 1973-1976; 1295
        - Woningbouw 1974 - 1977., 1973-1974; 3019
        - Voorstel tot een directe koppeling van de jaarlijkse huurverhoging aan de stichtingskostenstijging., 1974-1985; 3020
        - Subsidie T.N.O. 1976., 1975-1977; 1296
        - Uitgifte gronden in erfpacht door het Rijk aan Gemeenten., 1975-1977; 5
        - Onderhoudsbeleid ten aanzien van Rijksscholen voor Algemeen Voortgezet Onderwijs (AVO)., 1976; 224
        - Stadsuitbreiding ontwikkeling., 1976-1979; 37
        - Stichtingskosten woningwetwoningen., 1976-1979; 3021
        - Halfjaarlijkse aanpassing van de huurtabel., 1978-1979; 3022
        - Aankoop Vredesteijncomplex/huisvesting Ministerie van Volkshuisvesting en Ruimtelijke Ordening., 1979; 3023
      - -- Ministerie van Verkeer en Waterstaat en taakvoorganger(s)
        - Limburgse Tramweg Maatschappij., 1943-1948; 2833
        - Nederlandse Spoorwegen., 1945-1954; 2832
        - Directoraat-Generaal van de Scheepvaart, algemeen., 1946-1949; 2837
        - Reconstructie Koopvaardijvloot., 1946-1950; 2840
        - Luchtvaartterreinen., 1946-1951; 2934
        - Zeescheepvaart., 1946-1952; 2841
        - Inspectie van het verkeer., 1946-1953; 2829
        - Wetgeving inzake de P.T.T., 1946-1954; 957
        - Rotterdamse Tramweg Maatschappij., 1946-1954; 2834
        - Luchtvaart, algemeen., 1946-1954; 2866
        - Transportmiddelen., 1946-1956; 2822
        - Begroting en rekening PTT 1945-1958., 1946-1957; 2815
        - Comptabiliteit., 1946-1957; 2825
        - Ministerie van Verkeer, algemeen., 1946-1957; 2827
        - Personeelsaangelegenheden Scheepvaart., 1946-1957; 2838
        - Luchtverkeersbeveiliging., 1946-1957; 2850
        - Opleidingen luchtvaart., 1946-1957; 2852
        - Directoraat-Generaal van Waterstaat, algemeen., 1946-1957; 2853
        - Kustverdediging., 1946-1957; 2855
        - Havens en havenwerken., 1946-1957; 2858
        - Personeelsaangelegenheden Rijkswaterstaat., 1946-1957; 2867
        - Scheepvaartfonds., 1946-1958; 2845
        - Kanalen, vaarten, sluizen en bruggen., 1946-1958; 2859
        - Groninger Lokaal Spoorweg Maatschappij., 1947-1948; 2835
        - Zuiderzeesteunwet., 1947-1954; 2862
        - Directoraat-Generaal van het Verkeer, organisatie, algemeen., 1947-1956; 2826
        - Uitkeringen aan zeelieden en nabestaanden., 1947-1956; 2839
        - Waterwegen, algemeen., 1947-1956; 2854
        - Directie bruggen., 1947-1956; 2860
        - Rijkswegen., 1947-1957; 2359
        - Uitgaven, algemeen., 1947-1957; 2828
        - Scheepvaartinspectie., 1947-1957; 2844
        - Waterhuishouding., 1947-1957; 2856
        - Staatsvissershavenbedrijf., 1947-1957; 2865
        - Zeevaartexamens., 1947-1954; 2842
        - Wegvervoer, algemeen., 1947-1955; 2830
        - Veren en schipbruggen., 1947-1958; 2362
        - Schadevergoedingen zee- en luchtvaartverzekeringswet., 1948-1950; 2846
        - Kosten van onderhouds- en herstelwerkzaamheden aan het vliegtuig ten behoeve van de leden van het Koninklijk Huis en de Regering., 1948-1951; 2125
        - Deviezenbegroting., 1948-1951; 2824
        - Spoor- en tramwegen, algemeen., 1948-1951; 2831
        - Provinciale wegen., 1948-1955; 2360
        - Wijzigingen van postbesluiten., 1948-1956; 2820
        - Landwegen, algemeen., 1948-1956; 2861
        - Landbouwkundige werken., 1948-1956; 2864
        - Overige wegen., 1948-1957; 2361
        - Landaanwinning., 1948-1957; 2367
        - Zuiderzeefonds, algemeen., 1948-1957; 2368
        - Radiodistributie., 1948-1957; 2817
        - Waterbouwkundige werken., 1948-1957; 2863
        - Rijkskledingbureau., 1949; 2818
        - Rijksvaartuigendienst., 1949-1950; 2848
        - Financiële regeling voltooiing Spoorwegwerken te Utrecht., 1949-1952; 2836
        - Schoolgeldregeling Rijksluchtvaartschool., 1949-1954; 184
        - Rijksautomobielcentrale., 1949-1955; 2816
        - Reconstructie Indische Koopvaardijvloot., 1949-1955; 2847
        - Wegenverkeersreglement, o.a. kentekenregeling., 1949-1958; 2363
        - Deelneming van het Rijk in de kosten van de ontwikkeling van vliegtuigen (Nederlands Instituut voor Vliegtuigontwikkeling en Nationaal Luchtvaartlaboratorium)., 1950; 2189
        - Huurvergoeding woningen van personeel bij de N.O. Polderwerken. 1950., 2198
        - Overeenkomst inzake de samenwerking tussen de Rijksgebouwendienst en de PTT., 1950-1956; 959
        - Bijdrage Koninklijke Nederlandse Vereniging voor Luchtvaart., 1950-1956; 2849
        - Scheepsmetingsdienst., 1950-1957; 2843
        - Nationaal Luchtvaartlaboratorium., 1950-1957; 2851
        - Zorg voor waterwegen., 1950-1966; 49
        - Regelingen inzake de betaling van de luisterbijdrage., 1951-1957; 960
        - Begrotingswijzigingen met betrekking tot overige diensten., 1951-1957; 2364
        - Rentambt Wieringermeer., 1951-1957; 2932
        - Uitvoering van de wet tot naasting van het Oranjekanaal., 1952-1953; 961
        - Rechtspositie van de PTT., 1952-1953; 2821
        - Coördinatie Openbare Werken (C.O.W.)., 1952-1954; 2365
        - Globale financieringsplannen belangrijke waterstaatswerken 1953/1957, 1954/1958 en 1956/1960., 1952-1955; 2209
        - Vergoedingen voor verleende diensten van de PTT., 1952-1957; 2819
        - Wijziging PTT-begroting 1953., 2203
        - Beleid inzake de watersnoodramp., 1953-1955; 996
        - Financiering uitvoering werken ten behoeve van het Havenbedrijf Delfzijl., 1953-1955; 2231
        - Watersnood., 1953-1955; 2857